【裁判字號】    88,易,3327
【裁判日期】    890307
【裁判案由】    竊盜
【裁判全文】
臺灣臺南地方法院刑事判決                        八十八年度易字第三三二七號
    公  訴  人  臺灣台南地方法院檢察署檢察官
    被      告  乙○○
                甲○○
                丁○○
右列被告因竊盜案件，經檢察官提起公訴 (八十八年度偵字第一三三二九號)，本院
判決如左：
    主  文
乙○○、甲○○、丁○○均無罪。
    理  由
一、公訴意旨略以被告乙○○、甲○○、丁○○共同意圖為自己不法之所有，於民國
    八十八年十月二十一日上午十時許，在台南市○○路與郡平路口竊取丙○○所有
    車牌ＡＬＫ─一二九號機車，得手後於八十八年十月二十七日中午十二時三十分
    在建平一街二三五號對面公園內解體，經警當場查獲，因認被告涉犯刑法第三百
    二十條第一項竊盜罪嫌（似為刑法第三百二十一條第一項第四款結夥三人竊盜罪
    嫌之誤。）
二、公訴人認被告乙○○、甲○○、丁○○涉犯前開罪嫌，無非係以被害人丙○○指
    述在卷，且被告等人亦自承有拆解該機車，為主要論據。
三、按犯罪事實應依證據認定之，無證據不得推定其犯罪事實，刑事訴訟法第一百五
    十四條定有明文，又按認定不利於被告之事實，須依積極證據，苟積極證據不足
    為不利於被告事實之認定時，即應為有利於被告之認定，更不必有何有利證據（
    最高法院三十年上字第八一六號判例參照）。訊據被告乙○○、甲○○、丁○○
    固坦承於前揭時地扶起ＡＬＫ─一二九號機車之事實，惟堅詞否認前開竊盜犯行
    ，均辯稱檢察官所指訴之竊盜時間渠均在校上課，渠不可能於該日竊取前揭機車
    ，又前揭機車係棄置於公園內多日，渠係崑山技術學院機械系學生，因乙○○住
    該公園附近發現後，乃邀甲○○、丁○○一同前往準備拆解研究等語。經查，被
    害人丙○○於本院八十九年一月二十七日調查中供證：「．．．，我是八十八年
 九月底放在育平路及郡平路口，放至十月中旬時我發現車子不見了。但我並沒有
    報失竊。」、證人戊○○○即在該公園賣肉棕之攤販者於本院審理中供稱：「（
    是否有看到ＡＬＫ─一二九號機車？）在十月中旬以後我就看這部車被丟在這裡
    ，已經被分解一小部分了。」等語，互核被告乙○○、甲○○、丁○○八十八年
    十月二十一日均有到校上課等情，此有私立崑山技術學院機械三乙班學生上課缺
    席記錄表及該學院八十九年二月十六日（八九）崑院字第０二五０號函各一紙在
    卷可稽，顯見被告三人不可能於八十八年十月二十一日上午十時許，自址設台南
    縣永康市之崑山技術學院，前至台南市○○路與郡平路口竊取被害人丙○○之前
    揭機車，應可認定。是被告三人所辯應可憑信。此外，本院復查無其他積極證據
    足資證明被告有何竊盜犯行，不能證明被告三人犯罪，揆諸前揭說明，自均應為
    渠等無罪之諭知。
四、被告乙○○、甲○○、丁○○雖已著手欲對ＡＬＫ─一二九號機車解體等情，為
    渠三人所坦承在卷，惟自證人戊○○○前所供證被害人丙○○ＡＬＫ─一二九號
    機車已置於前開公園良久乙節，互核被害人丙○○於本院八十九年一月二十七日
    調查中供證：「．．．當時我沒有報案是以為拾荒者把車子牽走。」等語，顯係
    竊賊自台南市○○路與郡平路口竊得該機車後而遺棄公園內，故被告三人果已涉
    犯刑法第三百三十七條侵占脫離物罪之既遂與否，與公訴人起訴之竊盜罪，在社
    會事實上，乃截然不同之兩事，本院就此部分自不得併予審究，附此敘明。
據上論斷，應依刑事訴訟法第三百零一條第一項，判決如主文。
中    華    民    國      八十九      年      三      月      七      日
                                  臺灣臺南地方法院刑事第三庭
                                          法  官
右正本證明與原本無異。
如不服本判決，應於判決送達後十日內，向本院提出上訴狀。
                                          書記官
中    華    民    國      八十        年              月              日


司法院資訊處製作；財團法人民間司法改革基金會備份。
